【裁判字號】    95,易,601
【裁判日期】    950815
【裁判案由】    妨害公務等
【裁判全文】
臺灣臺南地方法院刑事判決               95年度易字第601號
公  訴  人  臺灣臺南地方法院檢察署檢察官
被      告  乙○○
                    現於臺灣臺南監獄臺南分監
上列被告因妨害公務等案件，經檢察官提起公訴（95年度偵字第
2006號），經被告為有罪之陳述，本院裁定進行簡式審判程序，
判決如下：
    主  文
乙○○對於公務員依法執行職務時，施強暴脅，累犯，處有期徒
刑伍月，如易科罰金，以銀元參佰元即新臺幣玖佰元折算壹日。
    事  實
二、乙○○前民國91年間，因偽造文書及妨害兵役案件，分別經
    本院判處有期徒刑6月及3月，嗣合併定應執行刑為有期徒刑
    8月確定。於92年10月1日執行完畢。仍不知警惕，復於95年
    1 月14日8時25分許，在臺南市○○區○○路181號前，因其
    準備駕駛懸掛已申報失竊之TO-6882號車牌之自小客車外出
    ，為台市警察局第四分局育平派出所員警巡佐莊士雄發現，
    嗣該巡佐即於乙○○開啟車門之際，趨前表明身分準備依法
    盤查，詎乙○○因明知本身已有案通緝中，乃意圖脫逃而拒
    捕，而與前開員警沿路發生拉扯、扭打，適另駕駛車號
    9892-LY號自小客車之乙○○友人楊智傑（搭載趙鳳伶），
    見狀不知上開與乙○○發生扭打者係警察，驅車並開啟右後
    車門接應乙○○，乙○○見機亦即跳上該自小客車，惟巡佐
    莊士雄為免讓其脫逃，乃立即拉住乙○○不放，並對空鳴槍
    1發示警並命其下車，乙○○仍不從，致上開員警因而遭該
    自小客車拖行至育平路與育平4街路口，乃再對空鳴槍1發示
    警，為維護自身安全及依法逮捕現行犯，而朝乙○○之右大
    腿射擊1發子彈，始當場予以逮捕，而該車號9892- LY號之
    自小客車則迅速駛離現場。乙○○與上開員警甲○○因而各
    受有槍傷、左手腕及左腳關節等部位挫擦傷等傷害（甲○○
    受傷部分未據告訴）。
三、案經臺南市警察局第四分局報告臺灣臺南地方法院檢察署檢
    察官偵查起訴。
    理  由
一、上揭犯罪事實，業據被告乙○○於偵查及本院準備、審理中
    坦承不諱，核與證人莊士雄即台南市警察局第四分局育平路
    派出所巡佐所作職務報告之情節相符，復醫院之被害人莊士
    雄診斷證明書一紙、電腦印製之現場照片八張在卷可資佐證
    ，被告自白核與事實相符，事證明確，其犯行可以認定。
二、核被告所為，係犯刑法第一百三十五條第一項之對於公務員
    依法執行職務時，施強暴罪。又被告有如事實欄所述之科刑
    及執行紀錄，有卷附臺灣高等法院被告全國前案紀錄表可按
    ，其受有期徒刑之執行完畢，五年以內再犯有期徒刑以上之
    罪，不論依修正前之刑法第47條，或修正後之刑法第47條第
    1項之規定，均構成累犯，對被告而言並無有利或不利之情
    形，自不生新舊法比較之問題，應逕依修正前之刑法第47條
    ，論以累犯，並加重其刑。爰審酌被告犯罪動機、目的、手
    段、所生危害及被告犯罪後坦承犯行，態度良好等一切情狀
    ，量處如主文所示之刑，並諭知易科罰金之折算標準，以資
    懲儆。
三、按行為後法律有變更者，適用行為時之法律。但行為後之法
    律有利於行為人者，適用最有利於行為人之法律，刑法第2
    條第1項定有明文。本件被告於犯罪時之刑法第41條第1項前
    段規定：「犯最重本刑為5年以下有期徒刑以下之刑之罪，
    而受6個月以下有期徒刑或拘役之宣告，因身體、教育、職
    業、家庭之關係或其他正當事由，執行顯有困難者，得以1
    元以上3元以下折算一日，易科罰金。」又被告行為時之易
    科罰金折算標準，修正前罰金罰鍰提高標準條例第2條前段
    （現已刪除）規定，就其原定數額提高為100 倍折算1日，
    則本件行為時之易科罰金折算標準，應以銀元300元折算1日
    ，經折算為新臺幣後，應以新臺幣900元折算為1日。惟95年
    7 月1日修正公布施行之刑法第41條第1項前段則規定：「犯
    最重本刑為五年以下有期徒刑以下之刑之罪，而受六個月以
    下有期徒刑或拘役之宣告者，得以新臺幣一千元、二千元或
    三千元折算一日，易科罰金。」比較修正前後之易科罰金折
    算標準，以95年7月1日修正公布施行前之規定，較有利於被
    告，則應依刑法第2條第1項前段，適用修正前刑法第41 條
    第1項前段規定，定其折算標準。
據上論斷，應依刑事訴訟法第二百七十三條之一第一項、第二百
九十九條第一項前段，刑法第一百三十五條第一項、修正前刑法
第四十一條第一項前段、第四十七條，刑法施行法第一條之一第
二項，現行法規所定貨幣單位折算新台幣條例第二條，罰金罰鍰
提高標準條例第一條前段、第二條（修正前），判決如主文。
本案經檢察官徐仕瑋到庭執行職務。
中    華    民    國    95    年    8    月    15    日
                  刑事第四庭    法  官  朱中和
以上正本證明與原本無異。
如不服本判決，應於判決送達後10日內，向本院提出上訴狀。（
應附繕本）
                                書記官  陳著振
中    華    民    國    95    年    8     月    18    日
附錄本判決論罪科刑法條：
中華民國刑法第135條：
 對於公務員依法執行職務時，施強暴脅迫者，處三年以下有期徒
刑、拘役或三百元以下罰金。
意圖使公務員執行一定之職務或妨害其依法執行一定之職務或使
公務員辭職，而施強暴脅迫者，亦同。
犯前二項之罪，因而致公務員於死者，處無期徒刑或七年以上有
期徒刑；致重傷者，處三年以上、十年以下有期徒刑。


司法院資訊處製作；財團法人民間司法改革基金會備份。
